【裁判字號】    95,易,89
【裁判日期】    950329
【裁判案由】    竊盜等
【裁判全文】
臺灣雲林地方法院刑事判決                95年度易字第89號
公  訴  人  臺灣雲林地方法院檢察署檢察官
被      告  丙○○
                    （另案
上列被告因竊盜等案件，經檢察官提起公訴（94年度偵字第3063
、3810、4123號），被告於準備程序進行中就被訴事實為有罪之
陳述，本院合議庭裁定進行簡式審判程序，判決如下：
    主  文
丙○○共同連續意圖為自己不法之所有，以恐嚇使人將本人之物
交付，累犯，處有期徒刑壹年貳月，扣案之行動電話壹支沒收。
又意圖為自己不法之所有，而侵占遺失物，處罰金仟元，如易
服勞役，以佰元折算壹日。
    事  實  及  理  由
一、犯罪事實：丙○○曾於民國91年間因妨害家庭案件，經本院
    判處有期徒刑2 年確定，於92年11月7 日假釋，刑期至93年
    3 月4 日屆滿，以已執行論。仍不知悔改，竟基於意圖為自
    己不法所有之概括犯意，為下列犯行：
    (一)與戊○○（未到案，經本院通緝中）共同基於竊盜、恐嚇
      取財之犯意聯絡，先於94年6 月6 日凌晨3 時許，由丙○○駕駛車號0865－JK號之自小客車搭載戊○○，至雲林縣
      斗六市○○里○○路52之2 號前，以由丙○○在旁把風，
      戊○○持客觀上足以危害人之生命、身體，可供兇器使用
      之T 字型六角扳手1 支（未扣案），以該T 字型六角扳手
      撬開車門及開啟電源鎖之方式，竊取丁○○所有車號4778
      －JK號自小客車，得手後，將之駛離現場。嗣於同日上午
      7 時許，在不詳處所，由丙○○撥打丁○○上開自小客車
      內所留之電話號碼0000000000號，向丁○○恐嚇稱：車子
      如果要的話，就要新臺幣（下同）3 萬元等語，致丁○○
      因恐無法取回車輛而心生畏懼，嗣由戊○○接聽，經丁○○討價還價後，降為5 千元，並約定於同日上午11時30分
      在雲林縣斗南鎮○○路麥當勞速食店前交付，丙○○遂於
      所約定之時間，駕駛0865－JK號自小客車搭載戊○○，前
      往上開交付地點，丁○○將5 千元交付予駕駛座旁之戊○○後，丙○○、戊○○隨即離開現場。嗣經丁○○報警而
      循線查獲，並扣得上開車號4778－JK號之自小客車1 輛（
      業已發還丁○○）。
    (二)丙○○明知年籍不詳綽號「阿勇」之成年男子所持有之車
      號C5－0823號自小客車係贓車（該自小客車係王容枝所有
      ，於94年7 月10日，在雲林縣土庫鎮○○路3 號前失竊）
      ，竟與綽號「阿勇」之成年男子基於共同恐嚇取財之犯意
      聯絡，由丙○○於94年7 月12日下午6 時許，撥打「阿勇
      」所提供之乙○○0000000000號電話號碼，向乙○○恐嚇
      稱：車子在解體廠，要2 萬5 千元，如果不拿錢換車的話
      車子就拿不回來，帶現金前往西螺果菜市場交易等語，致
      乙○○因害怕無法取回車輛而心生畏懼，經乙○○報警，
      於同日22時30分許，為警在雲林縣西螺鎮西螺果菜市場當
      場查獲丙○○，「阿勇」則見狀逃逸，乙○○尚未付款而
      未遂。
    (三)丙○○於94年8 月間某日，在嘉義縣布袋鎮某處，拾獲己○○於94年7 月19日遺失之2482－LT號車牌1 面，因恐其
      車號0865－JK號自小客車未繳貸款遭銀行取回，竟意圖為
      自己不法之所有，將該2482－LT號車牌1 面取走而占為己
      有，懸掛於其自小客車後方。嗣於94年8 月24日23時40分
      許，丙○○駕駛該車行經雲林縣西螺鎮○○路40號前，為
      警查獲，並扣得上開車牌1 面（業已發還己○○）。
二、前項犯罪事實，有下列證據可資為佐：
    (一)被告丙○○於本院審理時供認不諱。
    (二)證人即被害人丁○○、己○○於警詢之證述；乙○○於警
      詢及偵查中之證述。
    (三)被害人丁○○、己○○出具之贓物認領保管單各1紙。
    (四)車號C5－0823號自小客車車輛竊盜車牌失竊資料個別查詢
      報表－查詢車輛認可資料1 紙。
三、按刑法第321 條第1 項第3 款之攜帶兇器竊盜罪，係以行為
    人攜帶兇器竊盜為其加重條件，此所謂兇器，其種類並無限
    制，凡客觀上足對人之生命、身體、安全構成威脅，具有危
    險性之兇器均屬之，且祇須行竊時攜帶此種具有危險性之兇
    器為已足，並不以攜帶之初有行兇之意圖為必要，最高法院
    79年台上字第5253號著有判例可資參照。查被告與戊○○於
    犯罪事實(一)所持以行竊之T 字型六角扳手1 支雖未扣案，惟
    該起子既足以撬開車門，顯見其質地堅硬，客觀上足供兇器
    使用。是核被告丙○○就犯罪事實(一)所為，係犯刑法第321
    條第1 項第3 款之攜帶兇器竊盜罪、刑法第346 條第1 項之
    恐嚇取財既遂罪；犯罪事實(二)所為，係犯刑法第346 條第3
    項、第1 項之恐嚇取財未遂罪；犯罪事實(三)所為，係犯刑法
    第337 條之侵占遺失物罪。被告就犯罪事實(一)、(二)部分，分
    別與戊○○、「阿勇」有犯意之聯絡及行為之分擔，為共同
    正犯。被告前後2 次恐嚇取財犯行，時間緊接，所犯基本構
    成要件相同，顯係基於概括犯意反覆實施，為連續犯，應依
    刑法第56條之規定論以一情節較重之恐嚇取財既遂罪，並加
    重其刑。被告與戊○○攜帶兇器竊車之目的係在於恐嚇車主
    以取財，所犯上開2 罪間有方法目的之牽連關係，應從一重
    之恐嚇取財罪論處。被告所犯上開恐嚇取財及侵占遺失物2
    罪間，犯意各別，行為互異，應予分論併罰。被告有如事實
    欄所載之前案科刑及執行紀錄，有臺灣高等法院被告前案紀
    錄表1 份在卷可稽，其受有期徒刑之執行完畢後，5 年以內
    再犯本件有期徒刑以上之恐嚇取財罪，為累犯，應依刑法第
    47條之規定，就其所犯恐嚇取財罪部分加重其刑，並依刑法
    第70條之規定，遞加重其刑。
四、爰審酌被告丙○○貪圖不法利益，侵占他人遺失物，又竊取
    他人自小客車，進而對車主恐嚇贖款，危害社會治安非輕，
    惟被告犯後就其竊取丁○○自小客車，並進而對丁○○恐嚇
    取財部分，業已與丁○○達成和解，願意賠償丁○○8,000
    元，此有雲林縣斗六市調解委員會調解書1 份在卷可稽（本
    院卷第67-68 頁），及其行竊、恐嚇取財之次數、行為分擔
    之程度、犯罪所得財物、對被害人所造成之損害、犯後尚能
    坦承犯行、教育程度為國中肄業等一切情狀，分別量處如主
    文所示之刑，侵占遺失物部分，並諭知易服勞役之折算標準
    。扣案之手機1 支，係被告所有，供其聯絡前揭恐嚇取財犯
    行所之物，業據其供明在卷（本院卷第58頁背面），應依刑
    法第38條第1 項第2 款之規定宣告沒收。至被告與戊○○行
    竊車號4778－JK號自小客車所用之T 字型六角扳手1 支，並
    未扣案，亦非違禁物，為免將來執行之困難，爰不予宣告沒
    收。
五、據上論斷，應依刑事訴訟法第第273 條之1 第1 項、第299
    條第1 項前段、第310 條之2 、第454 條，刑法第56條、第
    346 條第1 項、第321 條第1 項第3 款、第337 條、第55條
    、第47條、第42條第2 項前段、第38條第1 項第2 款，罰金
    罰鍰提高標準條例第1 條前段、第2 條，判決如主文。
本案經檢察官甲○○到庭執行職務。
中    華    民    國    95    年    3     月    29    日
                  刑事第五庭    法  官  王  素  珍
以上正本證明與原本無異。
如不服本判決，應於判決收受後10日內，向本院提出上訴狀（須
附繕本）。
                                書記官  林  怡  君
中    華    民    國    95    年    3     月    29    日
附錄本案論罪科刑法條：
中華民國刑法第346條
 (單純恐嚇罪)
意圖為自己或第 3 人不法之所有，以恐嚇使人將本人或第 3 人
之物交付者，處六月以上五年以下有期徒刑，得併科1000元以下
罰金。
以前項方法得財產上不法之利益，或使第 3 人得之者，亦同。
前二項之未遂犯罰之。
中華民國刑法第337條
 (侵占遺失物罪)
意圖為自己或第 3 人不法之所有，而侵占遺失物、漂流物或其他
離本人所持有之物者，處五百元以下罰金。
中華民國刑法第321條
 犯竊盜罪而有左列情形之一者，處六月以上、五年以下有期徒刑
：
一  於夜間侵入住宅或有人居住之建築物、船艦或隱匿其內而犯
    之者。
二  毀越門扇、牆垣或其他安全設備而犯之者。
三  攜帶兇器而犯之者。
四  結夥三人以上而犯之者。
五  乘火災、水災或其他災害之際而犯之者。
六  在車站或埠頭而犯之者。
前項之未遂犯罰之。


司法院資訊處製作；財團法人民間司法改革基金會備份。
